Minutes et répertoires du notaire Éloi FIEFFÉ, 12 décembre 1776 - 3 septembre 1789 (étude XXVI)
Archives nationales
- Minutes de Éloi FIEFFÉ, décembre 1776 - octobre 1789; MC/ET/XXVI/649 - MC/ET/XXVI/783
  - Minutes. 1787, novembre, novembre 1787; MC/ET/XXVI/765; registre
    - Contrat de mariage entre Thomas Charles JUILLOT demeurant rue Quincampoix, paroisse Saint-Merri, diocèse de Paris, Marchand cordonnier et Barbe Marie Monnoye veuve Pachot, demeurant rue du Roi de Sicile, paroisse de Saint-Paul, diocèse de Paris., 9 novembre 1787; MC/ET/XXVI/765
      contrat de mariage; Quincampoix (rue); Roi-de-Sicile (rue du); Juillot, Thomas-Charles; Monnoye, Barbe-Marie; Pachot (veuve); commerçant; cordonnier
    - Contrat de mariage entre François Simon Clément d'EBRIEUX demeurant rue Saint-Antoine, paroisse Saint-Paul, diocèse de Paris, architecte, toiseur, vérificateur de bâtiments et Anne Louise Jacob, demeurant rue Saint-Antoine, paroisse de Saint-Paul, diocèse de Paris, maîtresse couturière., 13 novembre 1787; MC/ET/XXVI/765
      Base Généanot des actes contenant des renseignements d'état civil, 1780-1790 par l'association La France généalogique, 2004-2012 (base de données migrée: voir contexte dans le Plan d’orientation général - Notaires de Paris, guides thématiques du Minutier).
      Autres dépouillement(s):
      Mariages à Paris en 1787.
      Date de création de la notice: 2008
      contrat de mariage; Saint-Antoine (rue); Ebrieux, François Simon Clément d'; Jacob, Anne Louise; architecte; inspecteur; tailleur d'habits
    - Contrat de mariage entre Pierre François ROUSSELLE demeurant rue de Longpont, paroisse Saint-Gervais, diocèse de Paris, Garçon journalier et Marie Anne Françoise Leprince, demeurant rue de Longpont, paroisse de Saint-Gervais, diocèse de Paris., 26 novembre 1787; MC/ET/XXVI/765
      contrat de mariage; Longpont (rue de); Longpont (rue de); Rousselle, Pierre-François; Leprince, Marie-Anne-Françoise; journalier
    - Contrat de mariage entre Pierre CÉDELLE demeurant rue des Deux Ponts isle Saint-Louis, paroisse Saint-Louis en l'Isle, diocèse de Paris, Compagnon maçon et Charles Louise Félicité Trudon, demeurant rue des Deux Ponts isle Saint-Louis, paroisse de Saint-Louis en l'Isle, diocèse de Paris., 28 novembre 1787; MC/ET/XXVI/765
      contrat de mariage; Deux-Ponts (rue des); Saint-Louis (île); Cédelle, Pierre; Trudon, Charles-Louise-Félicité; maçon
  - Minutes. 1787, décembre, décembre 1787; MC/ET/XXVI/766; registre
    - Contrat de mariage entre Pierre René MARTIN DIT TRIBOT demeurant Cour du Louvre, paroisse Saint-Paul, diocèse de Paris, Bourgeois de Paris et Louise Madelaine Lallemand, demeurant rue de la Truanderie, paroisse de Saint-Gervais, diocèse de Paris., 10 décembre 1787; MC/ET/XXVI/766
      contrat de mariage; Grande-Truanderie (rue de la); Martin dit Tribot, Pierre-René; Lallemand, Louise-Madelaine
    - Contrat de mariage entre Pierre Barthélémy GUERIN demeurant rue du Roi de Sicile, paroisse Saint-Gervais, diocèse de Paris, Marchand distillateur et Bourgeois de Paris et Marie Margueritte Antoinette Mignard, deumeurant hors de Paris, paroisse hors de Paris, diocèse de Auxerre., 10 décembre 1787; MC/ET/XXVI/766
      contrat de mariage; Roi-de-Sicile (rue du); Guerin, Pierre-Barthélémy; Mignard, Marie-Margueritte-Antoinette; commerçant
  - Minutes. 1788, janvier, janvier 1788; MC/ET/XXVI/767; registre
  - Minutes. 1788, février, février 1788; MC/ET/XXVI/768; registre
  - Minutes. 1788, mars, mars 1788; MC/ET/XXVI/769; registre
  - Minutes. 1788, avril, avril 1788; MC/ET/XXVI/770; registre
  - Minutes. 1788, mai, mai 1788; MC/ET/XXVI/771; registre
  - Minutes. 1788, juin, juin 1788; MC/ET/XXVI/772; registre
  - Minutes. 1788, juillet - août, juillet - août 1788; MC/ET/XXVI/773; registre
  - Minutes. 1788, septembre, septembre 1788; MC/ET/XXVI/774; registre
    - Affranchissement de la négresse Marie-Louise et de ses enfants., 13 septembre 1788 - 3 février 1789; MC/ET/XXVI/774
      Actes signalés par Thierry Boudignon, 2003-2012 (base de données migrée: voir contexte dans le Plan d’orientation général - Notaires de Paris, guides thématiques du Minutier).
      [...], Marie-Louise
  - Minutes. 1788, octobre, octobre 1788; MC/ET/XXVI/775; registre
  - Minutes. 1788, novembre - décembre, novembre - décembre 1788; MC/ET/XXVI/776; registre
  - Minutes. 1789, janvier, janvier 1789; MC/ET/XXVI/777; registre
  - Minutes. 1789, février, février 1789; MC/ET/XXVI/778; registre
  - Minutes. 1789, mars, mars 1789; MC/ET/XXVI/779; registre
  - Minutes. 1789, avril - mai, avril - mai 1789; MC/ET/XXVI/780; registre
  - Minutes. 1789, juin - juillet, juin - juillet 1789; MC/ET/XXVI/781; registre
  - Minutes. 1789, août, août 1789; MC/ET/XXVI/782; registre
  - Minutes. 1789, 1er septembre - 1789, 31 octobre, septembre - octobre 1789; MC/ET/XXVI/783; registre
    1789, 1 au 3 septembre: actes passés par-devant Éloi Fiefé.
    1789, 5 septembre au 31 octobre: actes passés par-devant Marc Colin.
- Répertoire(s) de Éloi FIEFFÉ, 10 décembre 1776 - 31 janvier 1791; MC/RE/XXVI/13 - MC/RE/XXVI/14
  - Répertoire. 1776, 10 décembre - 1783, 10 décembre 1776 - 1783; MC/RE/XXVI/13
    Informations concernant le classement et la cotation:
    Le niveau inférieur de description, quand il existe, correspond aux mentions d'actes contenues dans le répertoire. Parmi celles-ci, certaines peuvent y être décrites, de manière plus ou moins détaillée. Pour consulter l'acte proprement dit, il convient de rechercher la cote au niveau des articles (registre ou liasse) des minutes du notaire (cote de type 'MC/ET').
    - Inventaire après décès de Louis Charles Achard de Champroger, 5 janvier 1780
      MC/RE/XXVI/13
      Informations concernant le classement et la cotation du document:
      Attention: la cote de répertoire (de type 'MC/RE') ne permet pas de consulter la minute de l'acte. ll convient de rechercher la cote de la minute (de type 'MC/ET') au niveau des articles (registre ou liasse) de minutes du notaire.
      L'accès aux images numérisées des pages du répertoire se fait au niveau de description supérieur (' Répertoire du notaire '), rubrique ' Consulter les archives numérisées associées'.
      inventaire après décès; Achard de Champroger, Nicolas
    - Inventaire après décès de Nicolas Guillaumot et de son épouse, 11 janvier 1780
      inventaire après décès; Guillaumont, Nicolas; Guillaumont (dame)
    - Contrat de mariage entre Marc Chauveron et Catherine Nicole Mazé, 11 janvier 1780
      contrat de mariage; Chauveron, Marc; Mazé, Catherine-Nicole
    - Testament de madame de Leudeville, 13 janvier 1780
      testament; Leudeville (madame de)
    - Notoriété concernant la demoiselle Griset, épouse Hemet, 15 janvier 1780
      notoriété; Griset (demoiselle); Hemet (sieur)
    - Dépôt du baptistaire de Jeanne Claude Le Tellier, 16 janvier 1780
      acte d'état civil; dépôt de pièces; Le Tellier, Jeanne-Claude
    - Inventaire après décès de Elisabeth Richard, veuve Petit de Leudeville, 17 janvier 1780
      inventaire après décès; Richard, Elisabeth; Petit de Leudeville (sieur)
    - Inventaire après décès de Marie Claude Danquechin, épouse Duval, 19 janvier 1780
      inventaire après décès; Danquechin, Marie-Claude; Duval (sieur)
    - Testament de Charles Delongchamp, 23 janvier 1780
      testament; Delongchamp, Charles
    - Contrat de mariage entre Nicolas Emery et Marie Marguerite Adélaïde Pingard, 25 janvier 1780
      contrat de mariage; Emery, Nicolas; Pingard, Marie-Marguerite-Adélaïde
    - Inventaire après décès de la veuve Barbier, 26 janvier 1780
      inventaire après décès; Barbier (veuve)
    - Contrat de mariage entre Bernard Sébastien Tiburce Billy et Anne Charlotte Collet, 28 janvier 1780
      contrat de mariage; Billy, Bernard-Sébastien-Tiburce; Collet, Anne-Charlotte
    - Contrat de mariage entre Jacques Maffé et Marie Morot, 31 janvier 1780
      contrat de mariage; Maffe, Jacques; Morot, Marie
    - Testament déposé de Jacques Poitevin de Villiers, 1er février 1780
      testament; dépôt de pièces; Poitevin de Villiers, Jacques
    - Contrat de mariage entre Jean Marie Beguinot et Catherine Le Gay, 1er février 1780
      contrat de mariage; Beguinot, Jean-Marie; Le Gay, Catherine
    - Contrat de mariage entre Louis Nicolas Deponton et Marie Marguerite Ferrand, 7 février 1780
      contrat de mariage; Deponton, Louis-Nicolas; Ferrand, Marie-Marguerite
    - Inventaire après décès de Jean Claude Laurence, 10 février 1780
      inventaire après décès; Laurence, Jean-Claude
    - Inventaire après décès d'Honorée Delaroze, veuve Baucheron de La Vauverte, 18 février 1780
      inventaire après décès; Delaroze, Honorée; Baucheron de La Vauverte (sieur)
    - Dépôt du baptistaire de Jean François de Vandale, 21 février 1780
      acte d'état civil; dépôt de pièces; Vandale, Jean-François de
    - Testament de Louise Aubughoux, épouse Mortier, 25 février 1780
      testament; Aubughoux, Louise; Mortier (sieur)
    - Testament de Malezieux, 25 février 1780
      testament; Malezieux
    - Inventaire après décès de Louise Aubughoux, épouse Mortier, 29 février 1780
      inventaire après décès; Aubughoux, Louise; Mortier (sieur)
    - Inventaire après décès de Jean Pierre Le Vasseur, 3 mars 1780
      inventaire après décès; Le Vasseur, Jean-Pierre
    - Notoriété concernant Philippe Louis Febvez, 4 mars 1780
      notoriété; Febvez, Philippe-Louis
    - Notoriété concernant Alexandre Soubrillard, 6 mars 1780
      notoriété; Soubrillard, Alexandre
    - Testament de madame de Pange, 8 mars 1780
      testament; Pange (madame de)
    - Testament de Godefroy, 8 mars 1780
      testament; Godefroy
    - Notoriété concernant Marie Charlotte Roche, épouse Rennesson, 10 mars 1780
      notoriété; Roche, Marie-Charlotte; Rennesson (sieur)
    - Inventaire après décès de Jacque François Touzard, 13 mars 1780
      inventaire après décès; Touzard, Jacques-François
    - Inventaire après décès de madame de Pange, 14 mars 1780
      inventaire après décès; Pange (madame de)
    - Notoriété concernant Anne Elisabeth Tascher, 21 mars 1780
      notoriété; Tascher, Anne-Elisabeth
    - Notoriété concernant Claude Philippe Bouillard, 30 mars 1780
      notoriété; Bouillard, Claude-Philippe
    - Notoriété concernant Marie Geneviève Tonnellier, veuve Dufay, 4 avril 1780
      notoriété; Tonnellier, Marie-Geneviève; Dufay (sieur)
    - Contrat de mariage entre Jacques Etienne Marty et Marguerite Victoire Félicité Fieffé, 4 avril 1780
      contrat de mariage; Marty, Jacques-Etienne; Fieffé, Marguerite-Victoire-Félicité
    - Notoriété concernant Marie Céleste de Saint Marsault, 5 avril 1780
      notoriété; Saint Marsault, Marie-Céleste de
    - Inventaire après décès de Elisabeth Victoire Landry, épouse Lebreton, 5 avril 1780
      inventaire après décès; Landry, Elisabeth-Victoire; Lebreton (sieur)
    - Contrat de mariage entre Antoine Nicolas Marie Peluche et Marie Françoise Doyen, 12 avril 1780
      contrat de mariage; Peluche, Antoine-Nicolas-Marie; Doyen, Marie-Françoise
    - Testament de Agnès Josèphe Jayé, 15 avril 1780
      testament; Jayé, Agnès-Josèphe
    - Notoriété concernant les demoiselles Canivet, 15 avril 1780
      notoriété; Canivet (demoiselles)
    - Testament de Barbe Dauvergne, veuve Tessanne, 16 avril 1780
      testament; Dauvergne, Barbe; Tessanne (sieur)
    - Contrat de mariage entre Pierre François Lemaire et Marie Anne Madeleine Gervais, 18 avril 1780
      contrat de mariage; Lemaire, Pierre-François; Gervais, Marie-Anne-Madeleine
    - Contrat de mariage entre Antoine Délort et Jeanne Brouhot, 20 avril 1780
      contrat de mariage; Délort, Antoine; Brouhot, Jeanne
    - Testament de Pierre Crinon, 21 avril 1780
      testament; Crinon, Pierre
    - Inventaire après décès de Agnès Josèphe Jayé, 21 avril 1780
      inventaire après décès; Jayé, Agnès-Josèphe
    - Contrat de mariage entre Pierre Piffre et Louise Julie Vignerelle, 24 avril 1780
      contrat de mariage; Piffre, Pierre; Vignerelle, Louise-Julie
    - Inventaire après décès de Pierre Crinon, 29 avril 1780
      inventaire après décès; Crinon, Pierre
    - Contrat de mariage entre François Joseph Varin et Marguerite Metaut, 18 mai 1780
      contrat de mariage; Varin, François-Joseph; Metaut, Marguerite
    - Notoriété concernant Marie Louise Hérisson, 22 mai 1780
      notoriété; Hérisson, Marie-Louise
    - Inventaire après décès de Barbe Dauvergne, veuve Testanne, 22 mai 1780
      inventaire après décès; Dauvergne, Barbe; Testanne (sieur)
    - Notoriété concernant madame la comtesse de Beaujeu, 23 mai 1780
      notoriété; Beaujeu (madame de)
    - Inventaire après décès de Jean Dumont, 31 mai 1780
      inventaire après décès; Dumont, Jean
    - Contrat de mariage entre Denis Facque et Etiennette Florence Deschamps, veuve Boulin, 11 juin 1780
      contrat de mariage; Facque, Denis; Deschamps, Etiennette-Florence; Boulin (veuve)
    - Contrat de mariage entre Pierre François Cabanis et Marie Jeanne Humbert, 19 juin 1780
      contrat de mariage; Cabanis, Pierre-François; Humbert, Marie-Jeanne
    - Testament de Catherine Prendo, 21 juin 1780
      testament; Prendo, Catherine
    - Testament de la veuve Martin, 24 juin 1780
      testament; Martin (veuve)
    - Inventaire après décès de Thomas Dauget, 27 juin 1780
      inventaire après décès; Dauget, Thomas
    - Contrat de mariage entre Antoine François de Fourcroy et Anne Claudine Bettinger, 27 juin 1780
      contrat de mariage; Fourcroy, Antoine-François de; Bettinger, Anne-Claudine
    - Contrat de mariage entre Joseph François Jouin et Marie Anne Daumas, 28 juin 1780
      contrat de mariage; Jouin, Joseph-François; Daumas, Marie-Anne
    - Testament de Jean Baptiste Thomas de Pange, 1er juillet 1780
      testament; Pange, Jean-Baptiste-Thomas de
    - Codicille de Jean Baptiste Thomas de Pange, 1er juillet 1780
    - Notoriété constatant les héritiers de Charles Georges, 8 juillet 1780
      notoriété; Georges, Charles
    - Notoriété constatant les héritiers de Barbe Chartrain, épouse de Jean Bignon, 13 juillet 1780
      notoriété; Chartrain, Barbe; Bignon, Jean
    - Inventaire après décès de Marie Billard, épouse de Pierre René Levaut, 13 juillet 1780
      inventaire après décès; Billard, Marie; Levaut, Pierre-René
    - Contrat de mariage entre Jean Bignon, veuf de Barbe Chartrain et Marie Elisabeth Poupin, 14 juillet 1780
      contrat de mariage; Bignon, Jean; Poupin, Marie-Elisabeth; Chartrain, Barbe
    - Testament de Simon Tellier, 17 juillet 1780
      testament; Tellier, Simon
    - Consentement à testament de Marie Catherine Poilbois, épouse Courtier, 21 juillet 1780
      ratification; testament; Poilbois, Marie-Catherine; Courtier (sieur)
    - Contrat de mariage entre Jacques Joseph Gremaud et Marie Charlotte Ursule Farcy, 26 juillet 1780
      contrat de mariage; Gremaud, Jacques-Joseph; Farcy, Marie-Charlotte-Ursule
    - Inventaire après décès de Simon Tellier, 27 juillet 1780
      inventaire après décès; Tellier, Simon
    - Notoriété concernant la succession de Jean Pellerin, 28 juillet 1780
      notoriété; Pellerin, Jean
    - Contrat de mariage entre André Gabriel Génisson et Rose Deschamps, 29 juillet 1780
      contrat de mariage; Génisson, André-Gabriel; Deschamps, Rose
    - Contrat de mariage entre Jacques Louis Petit et Marie Geneviève Dupuis, 1er août 1780
      contrat de mariage; Petit, Jacques-Louis; Dupuis, Marie-Geneviève
    - Testament de Jean Thomas, 2 août 1780
      testament; Thomas, Jean
    - Inventaire après décès de Jean Mathieu Brand du Mons, 3 août 1780
      inventaire après décès; Brand du Mons, Jean-Mathieu
    - Contrat de mariage entre Jean Baptiste Marot et Jeanne Françoise Gaudron, 6 août 1780
      contrat de mariage; Marot, Jean-Baptiste; Gaudron, Jeanne-Françoise
    - Contrat de mariage entre Mathurin Renault et Marie Anne Marguerite Lenglais, 8 août 1780
      contrat de mariage; Renault, Mathurin; Lenglais, Marie-Anne-Marguerite
    - Contrat de mariage entre Jean Charles Frère et Catherine Bance, 9 août 1780
      contrat de mariage; Frère, Jean-Charles; Bance, Catherine
    - Codicille déposé de Jean Baptiste Thomas de Pange, 16 août 1780
      testament; dépôt de pièces; Pange, Jean-Baptiste-Thomas de
    - Inventaire après décès de Jean Thomas, 18 août 1780
      inventaire après décès; Thomas, Jean
    - Notoriété constatant les héritiers de Jean Baptiste Thomas de Pange, 18 août 1780
      notoriété; Pange, Jean-Baptiste-Thomas de
    - Inventaire après décès de Jean Baptiste Thomas de Pange, 28 août 1780
      inventaire après décès; Pange, Jean-Baptiste-Thomas de
    - Contrat de mariage entre Jean Baptiste Petit et Georgette Charles, 2 septembre 1780
      contrat de mariage; Petit, Jean-Baptiste; Charles, Georgette
    - Notoriété concernant les mineurs Voinchet, 5 septembre 1780
      notoriété; Voinchet
    - Testament de la veuve Contereau, 19 septembre 1780
      testament; Contereau (veuve)
    - Testament de Jacques Chevillard, 19 septembre 1780
      testament; Chevillard, Jacques
    - Notoriété concernant la succession Heyblot, 19 septembre 1780
      notoriété; Heyblot
    - Inventaire après décès de Alexandre Fagalde, 21 septembre 1780
      inventaire après décès; Fagalde, Alexandre
    - Notoriété concernant la succession Bonnain, 22 septembre 1780
      notoriété; Bonnain
    - Inventaire après décès de Madelaine Elisabeth Drossière, épouse de Antoine François Censier, 22 septembre 1780
      inventaire après décès; Drossière, Madelaine-Elisabeth; Censier, Antoine-François
    - Notoriété concernant la succession de Catherine Boullemier, épouse d'Alexandre Le Sueur, 23 septembre 1780
      notoriété; Boullemier, Catherine; Le Sueur, Alexandre
    - Contrat de mariage entre Jean Peynas et Madelaine Vaillant, 25 septembre 1780
      contrat de mariage; Peynas, Jean; Vaillant, Madelaine
    - Contrat de mariage entre Jean Charles Potier et Marie Madelaine La Barre, 27 septembre 1780
      contrat de mariage; Potier, Jean-Charles; La Barre, Marie-Madelaine
    - Contrat de mariage entre Antoine François Censier, veuf de Madelaine Elisabeth Drossière, et Marie Anne Toussaint, 30 septembre 1780
      contrat de mariage; Censier, Antoine-François; Toussaint, Marie-Anne; Drossière, Madelaine-Elisabeth
    - Dépôt de contrat concernant la succession de Simon Tellier, 30 septembre 1780
      notoriété; Tellier, Simon
    - Inventaire après décès de Claude Hubert Buisson, 4 octobre 1780
      inventaire après décès; Buisson, Claude-Hubert
    - Contrat de mariage entre Jean Baptiste Dubux et Isabelle Jeanne Lecomte, 6 octobre 1780
      contrat de mariage; Dubux, Jean-Baptiste; Lecomte, Isabelle-Jeanne
    - Contrat de mariage entre Antoine Hayette et Marie Anne Dalençon, 6 octobre 1780
      contrat de mariage; Hayette, Antoine; Dalençon, Marie-Anne
    - Inventaire après décès de Nicolas Simon Vézin, 8 octobre 1780
      inventaire après décès; Vézin, Nicolas-Simon
    - Inventaire après décès de Jacques Chevillard, 10 octobre 1780
      inventaire après décès; Chevillard, Jacques
    - Inventaire après décès de Bernard Nicolas Bertrand, 10 octobre 1780
      inventaire après décès; Bertrand, Bernard-Nicolas
    - Testament de Boursier, 14 octobre 1780
      testament; Boursier
    - Notoriété concernant la succession de Anne Geneviève Chasle, 17 octobre 1780
      notoriété; Chasle, Anne-Geneviève
    - Testament de Georges Louis Le Comte, 25 octobre 1780
      testament; Le Comte, Georges-Louis
    - Contrat de mariage entre Jean Laurent Vejux et Marie Anne Perihette, 27 octobre 1780
      contrat de mariage; Vejux, Jean-Laurent; Perihette, Marie-Anne
    - Dépôt du certificat de vie de la demoiselle Cossé du Cahouet, épouse Castellas d'Orgemont, 3 novembre 1780
      notoriété; dépôt de pièces; Cossé du Cahouet (demoiselle); Castellas d'orgemont (sieur)
    - Contrat de mariage entre Léger Seiller et Marie Jeanne Nicolle, 3 novembre 1780
      contrat de mariage; Seiller, Léger; Nicolle, Marie-Jeanne
    - Contrat de mariage entre Charles Michel Souplet et Marie Marguerite Gaillet, 6 novembre 1780
      contrat de mariage; Souplet, Charles-Michel; Gaillet, Marie-Marguerite
    - Compte d'exécution testamentaire de Jacques Chevillard, 7 novembre 1780
      compte d'exécution testamentaire; Chevillard, Jacques
    - Inventaire après décès de Anne Françoise Fournier, épouse de Jean Baptiste Carpantier, 7 novembre 1780
      inventaire après décès; Fournier, Anne-Françoise; Carpantier, Jean-Baptiste
    - Inventaire après décès de Catherine Frendo, 9 novembre 1780
      inventaire après décès; Frendo, Catherine
    - Contrat de mariage entre Jean Baptiste Carpantier, veuf de Anne Françoise Fournier et Marie Louise Maillot, 10 novembre 1780
      contrat de mariage; Carpantier, Jean-Baptiste; Maillot, Marie-Louise; Fournier, Anne-Françoise
    - Notoriété concernant la succession de Pierre Guillaume, 11 novembre 1780
      notoriété; Guillaume, Pierre
    - Inventaire après décès de Claude Caffet, 11 novembre 1780
      inventaire après décès; Caffet, Claude
    - Contrat de mariage entre François Aimé Damerat et Louise Marguerite Vonschrittz, 16 novembre 1780
      contrat de mariage; Damerat, François-Aimé; Vonschrittz, Louise-Marguerite
    - Contrat de mariage entre Louis Lebout et Victoire Chennevierre, 18 novembre 1780
      contrat de mariage; Lebout, Louis; Chennevierre, Victoire
    - Contrat de mariage entre Claude François Magdelène et Anne Françoise Grossetete, 20 novembre 1780
      contrat de mariage; Magdelène, Claude-François; Grossetete, Anne-Françoise
    - Dépôt du certificat de vie de Béat Nicolas Augustin Muller de Bonne, 22 novembre 1780
      notoriété; dépôt de pièces; Muller de Bonne, Béat-Nicolas-Augustin
    - Contrat de mariage entre Etienne Miguet et Véronique Popelin, 22 novembre 1780
      contrat de mariage; Miguet, Etienne; Popelin, Véronique
    - Inventaire après décès de Marie Claude Petit de Leudeville, épouse de Alexandre Simon, vicomte de Malide, 22 novembre 1780
      inventaire après décès; Petit de Leudeville, Marie-Claude; Malide, Alexandre-Simon de
    - Notoriété concernant la succession de François Christophe Petit, 23 novembre 1780
      notoriété; Petit, François-Christophe
    - Inventaire après décès de Jean Louis Mourot et de son épouse, 25 novembre 1780
      inventaire après décès; Mourot, Jean-Louis; Mourot (dame)
    - Contrat de mariage entre Jean Bouquet et Reine Maison, 28 novembre 1780
      contrat de mariage; Bouquet, Jean; Maison, Reine
    - Inventaire après décès de Guillaume Bazin, 28 novembre 1780
      inventaire après décès; Bazin, Guillaume
    - Contrat de mariage entre Bernard Nicolas Flamant et Françoise Bertrand, 30 novembre 1780
      contrat de mariage; Flamant, Bernard-Nicolas; Bertrand, Françoise
    - Inventaire après décès de Jean Veugen, 6 décembre 1780
      inventaire après décès; Veugen, Jean
    - Inventaire après décès de Philippe Renault, 7 décembre 1780
      inventaire après décès; Renault, Philippe
    - Testament déposé de Gabriel Léger, 12 décembre 1780
      testament; dépôt de pièces; Léger, Gabriel
    - Contrat de mariage entre Georges Mouzin et Jeanne Marguerite Clément, 12 décembre 1780
      contrat de mariage; Mouzin, Georges; Clément, Jeanne-Marguerite
    - Contrat de mariage entre François Emmanuel Féval et Marie Augustine Fillot, 17 décembre 1780
      contrat de mariage; Féval, François Emmanuel; Fillot, Marie-Augustine
    - Inventaire après décès de Gabriel Léger, 21 décembre 1780
      inventaire après décès; Léger, Gabriel
    - Notoriété concernant la succession d'Agnès Catherine Pillard, 26 décembre 1780
      notoriété; Pillard, Agnès-Catherine
    - Contrat de mariage entre le sieur Pierre Etienne et Françoise Ride, 5 janvier 1781